臺灣高等法院刑事判決
110年度上訴字第2041號
上  訴  人  
即  被  告  高明緯


選任辯護人  顏文正律師
上列上訴人即被告因違反毒品危害防制條例案件，不服臺灣臺北
地方法院109年度訴字第859號，中華民國110年3月25日第一審判
決（起訴案號：臺灣臺北地方檢察署109年度偵字第19984號，移
送併辦案號：臺灣臺北地方檢察署109年度偵字第23232號），提
起上訴，本院判決如下：
    主  文
上訴駁回。
    事  實
一、高明緯明知甲基安非他命係毒品危害防制條例第2條第2項所列管第二級毒品，依法不得持有、販賣，竟基於意圖販賣第二級毒品甲基安非他命以營利之個別犯意，以其個人持用搭配門號0000000000號之三星廠牌行動電話（如附表二編號1所示）作為聯繫交易毒品之工具，待需購買毒品甲基安非他命之陳宥任、林凡等人撥打電話聯繫並談妥欲購買毒品之數量、價格及交易地點等事宜，高明緯再分別於附表一編號1至7所示交易時間、地點，交付如附表一編號1至7所示第二級毒品甲基安非他命予陳宥任、林凡，並收取如附表一編號1至7所示價金，藉以從中賺取量差或價差以牟利（各次交易之時間、地點、方式、數量、價格詳如附表一編號1至7 所載）。　　
二、嗣臺北市政府警察局刑事警察大隊接獲線報而報請臺灣臺北地方檢察署檢察官指揮偵辦，依原審法院核發通訊監察書就高明緯持用上開行動電話門號實施通訊監察及蒐證後，於民國109年7月20日11時50分許，持原審法院核發搜索票至高明緯位於新北市○○區○○街0巷0號3樓住處執行搜索，當場扣得高明緯持有如附表二編號1所示三星廠牌行動電話1具（含門號0000000000號SIM卡1枚）及如附表二編號2至8所示之毒品等物（無證據證明與本案販賣毒品甲基安非他命有關），因而循線查悉上情。
三、案經臺北市政府警察局刑事警察大隊報告臺灣臺北地方檢察
    署檢察官偵查起訴。
    理  由
一、證據能力之說明：
（一）上訴人即被告高明緯及其辯護人爭執證人陳宥任、林凡於
      警詢、偵訊所為陳述為審判外之陳述，無證據能力云云（
      見本院卷第70頁、第76頁）。查：
 （1）按被告以外之人於審判外之言詞或書面陳述，除法律有規
      定者外，不得作為證據；又被告以外之人於檢察事務官、
      司法警察官或司法警察調查中所為之陳述，與審判中不符
      時，其先前之陳述具有較可信之特別情況，且為證明犯罪
      事實存否所必要者，得為證據，刑事訴訟法第159條第1項
      、第159條之2分別定有明文。亦即，被告以外之人於檢察
      事務官、司法警察（官）調查時所為之陳述，屬傳聞證據
      ，依同法第159條第1項規定，本無證據能力，倘其等於檢
      察事務官、司法警察（官）調查時所為之陳述，係在可信
      之特別情況下所為，且為證明犯罪事實存否所必要，而於
      審判程序中所為陳述，發生較不可信之情況時，如仍不承
      認該陳述之證據適格，即有違背實體真實發現之訴訟目的
      ，乃依上開特別規定，承認該等審判外陳述得採為證據。
      是證人之警詢陳述是否具有較可信性（信用性）及必要性
      ，應就其警詢陳述與審判中陳述交互觀察，二者是否有不
      一致或不符之情事，如有不符，該先前之陳述，從客觀上
      之環境或條件等情況加以觀察，有無足以取代審判中反對
      詰問之可信性保證，以及該項陳述與待證事實有無關聯性
      、必要性等節，予以綜合比較判斷。
 （2）查證人陳宥任、林凡於109年7月20日分別接受警察詢問製
      作之調查筆錄（見109年度偵字第19984號卷第107 頁至第
      115 頁、第150頁至第160頁），均係屬被告以外之人於審
      判外所為陳述，且被告及其辯護人於本院準備程序均爭執
      此證述之證據能力（見本院卷第70頁、第76頁），而證人
      陳宥任、林凡於原審審理時曾到庭具結作證，故除有刑事
      訴訟法第159 條之2 之例外情況外，應不得資為本案證據
      。然觀諸證人陳宥任、林凡於警詢時，經員警提示附表三
      、四所示通訊監察譯文，均明確證述通話內容，後於原審
      審理時，就上開監聽譯文所示時間，與被告通話內容之真
      意、被告有無販賣第二級毒品等攸關本案案情事項，則改
      稱「他問我是否要一起拿，我就跟他一起拿」、「（是請
      被告幫你代拿？）是」等語（見原審卷第157頁、第205頁
      至第206頁），是以證人陳宥任、林凡於原審審理中證述
      之內容，明顯與警詢時所述內容有不符之處。本院審酌證
      人陳宥任、林凡之警詢筆錄製作過程，係由員警分別提示
      證人陳宥任、林凡與被告間通訊監察譯文，請證人陳宥任
      、林凡閱覽檢視後回想哪些紀錄是毒品交易，再由證人陳
      宥任、林凡自主回答，筆錄記載完整而無簡略、零散之情
      形，復經證人陳宥任、林凡確認筆錄記載內容無訛後簽名
      ，並無明顯瑕疵；又證人陳宥任、林凡於偵訊及原審審理
      時，全然未提及警員有以強暴、脅迫、利誘等不正訊問之
      情事。參佐以證人陳宥任、林凡於警詢陳述時，較接近案
      發時點，記憶較清晰，陳述時復未直接面對被告，證述當
      時所受外界影響程度較低，心理較篤定，壓力較小，較可
      能據實陳述，憑信性甚高，應認證人陳宥任、林凡於警詢
      所為陳述既具有任意性及較可信性之特別狀況，而本案關
      於被告與證人陳宥任、林凡分別以電話聯繫後見面交易第
      二級毒品之相關事實經過，僅存在被告與證人陳宥任、林
      凡間，並無第三人在場見聞或居間聯繫，尚無從以其他證
      據取代，且部分情節於檢察官偵訊時未及證述，證人陳宥
      任、林凡上開警詢筆錄之陳述，實為證明犯罪事實存否所
      必要。從而，證人陳宥任、林凡上開警詢筆錄之陳述，依
      據刑事訴訟法第159 條之2規定，認有證據能力，而得採
      為本案之證據。
 （3）次按被告以外之人於偵查中向檢察官所為之陳述，除顯有
      不可信之情況者外，得為證據，刑事訴訟法第159 條之1 
      第2項定有明文。考諸本項之立法說明：「現階段刑事訴
      訟法規定檢察官代表國家偵查犯罪、實施公訴，依法其有
      訊問被告、證人及鑑定人之權，證人、鑑定人且須具結，
      而實務運作時，偵查中檢察官向被告以外之人所取得之陳
      述，原則上均能遵守法律規定，不致違法取供，其可信性
      極高，為兼顧理論與實務，爰於第二項明定被告以外之人
      於偵查中向檢察官所為陳述，除顯有不可信之情況者外，
      得為證據」，可認刑事訴訟法對於證人於偵查中向檢察官
      所為陳述之證據能力，所採取之立場為原則上有證據能力
      ，僅於顯有不可信之情況下，始例外否定其證據能力。經
      查，證人陳宥任、林凡於偵查中所為證述（見同上偵卷第
      243頁至第244頁、第249頁至第251頁），均以證人身份，
      經合法具結後向檢察官所為之言詞陳述，核其製作筆錄過
      程，並無違法取供或證明力明顯過低之瑕疵，所為陳述蓋
      係出於供述者之真意，皆具信用性，並無顯有不可信之情
      形，況截至本案言詞辯論終結時止，被告及其辯護人均未
      提出任何證據資料釋明證人陳宥任、林凡於偵訊時所為證
      述，有何顯不可信之狀態存在；又原審審理時業已傳喚證
      人陳宥任、林凡到庭進行交互詰問（見原審卷第157 頁至
      第162頁、第204頁至第210頁），對被告對質詰問權已有
      所保障，本院綜合上情，整體考量證人陳宥任、林凡接受
      檢察官訊問時之外部情況，並無顯不可信之情況存在，且
      證述內容分別與被告所涉本案販賣第二級毒品犯行之待證
      事實相關，認本案中引用證人陳宥任、林凡於檢察官偵訊
      時所為證述資為認定被告犯罪與否之證據應屬適當，依刑
      事訴訟法第159 條之1第2 項之規定，當具有證據能力而
      得作為本案判斷之依據。被告及其辯護人徒以證人陳宥任
      、林凡所述均屬審判外陳述且未經交互詰問，爭執其等證
      言均無證據能力云云，難認有據。
（二）另被告以外之人於審判外之言詞或書面陳述，除法律有規
      定者外，不得作為證據，刑事訴訟法第159 條第1 項固定
      有明文。惟按當事人、代理人或辯護人於法院調查證據時
      ，知有第159 條第1 項不得為證據之情形，而未於言詞辯
      論終結前聲明異議者，視為有前項之同意，同法第159 條
      之5 第2 項亦定有明文。查除上開證人陳宥任、林凡之警
      詢、偵訊筆錄外，檢察官、被告及其辯護人對於本判決下
      列所引用之其他供述證據之證據能力，於本院準備程序中
      均未加以爭執（見本院卷第70頁），迄至本案言詞辯論終
      結前亦未再聲明異議，本院審酌上開證據資料製作時之情
      況，尚無違法不當及證明力明顯過低之瑕疵之情形，爰依
      前開規定，認均具有證據能力。又本院下列所引用之非供
      述證據（文書、物證）之證據能力部分，並無證據證明係
      公務員違背法定程序所取得，且當事人等於本院亦均未主
      張排除其證據能力，迄本院言詞辯論終結前均未表示異議
      ，本院審酌前揭非供述證據並無顯不可信之情況與不得作
      為證據之情形，依刑事訴訟法第158 條之4 反面解釋及第
      159條之4 之規定，應認均有證據能力，而得採為本件認
      定被告犯罪與否之基礎。
二、認定犯罪事實所憑證據及其理由：    
    訊據被告固不否認有於附表一編號1至7所示時、地交付第二
    級毒品甲基安非他命予陳宥任、林凡，並收取現金，惟矢口
    否認有何販賣第二級毒品予陳宥任、林凡等犯行，辯稱：伊
    係幫陳宥任、林凡詢價、購買第二級毒品甲基安非他命，因
    為伊自己有施用毒品，有認識的人比較便宜，所以他們就請
    伊幫忙拿，順便買伊自己要施用的毒品；伊向藥頭買多少錢
    ，就向陳宥任、林凡收多少錢，沒有賺錢或獲得任何好處，
    我們算是合資；如果伊有販賣毒品，不可能半年只有賣給他
    們7次云云（見本院卷第64頁至第65頁、第102頁至第103頁
    ）。經查：
（一）被告於附表一編號1至7所示時間，透過附表二編號1所示
      三星廠牌行動電話（搭配門號0000000000號）分別與證人
      陳宥任、林凡通話聯繫後，相約在附表一編號1至7所示地
      點見面，分別交付如附表一編號1至7所示毒品甲基安非他
      命予證人陳宥任、林凡等情，業據被告供承在卷（見原審
      卷第60頁，本院卷第64頁至第65頁、第102頁），核與證
      人陳宥任、林凡於偵訊時證述與被告聯繫、見面拿取毒品
      甲基安非他命等語相符（見109年度偵字第19984號卷第15
      2頁至第160頁、第243頁至第244頁、第249頁至第251頁）
      ，並有員警就本案實施實施通訊監察之通訊監察書暨電話
      附表、附表三、四所示通訊監察譯文、毒品交易現場附近
      之監視器車牌畫面等在卷可稽（見同上偵卷第36頁至第41
      頁、第45頁至第74頁、第76頁至第80頁），此部分事實，
      首堪認定。　　　　　
（二）證人陳宥任於偵訊時證稱：附表三編號1-1至1-6所示通訊
      譯文是伊與被告間通話，22時9分通話完，我們在新店區
      安坑交流道下去的麥當勞外面交易，伊是跟被告買甲基安
      非他命，1組2包，伊交給被告現金；附表三編號2-1至2-6
      所示通訊譯文是伊與被告間通話，通話完在安坑交流道那
      邊見面，被告騎摩托車、伊開貨車，在安坑交流道附近馬
      路邊交易，被告交付4包共4公克甲基安非他命，伊交付現
      金新臺幣（下同）5,200元；伊是向被告購買，不是合資
      ，因為他是伊友人的堂哥，跟他買便宜很多，但品質比較
      不好、效果比較沒有那麼好等語（見同上偵卷第243頁至
      第244頁）。另證人林凡偵訊時證稱：附表四編號1至5所
      示通訊譯文均是其與被告間通話；附表四編號1-1至1-3通
      話後，在其住處（新北市○○區○○街0巷00號）巷口雜貨店
      外見面，是透過其妹妹介紹，所以第1次交易其交付1,500
      元購買1公克甲基安非他命；附表四編號2-2通話結束後，
      在其住處後方防火巷見面，被告交付2包（2公克）甲基安
      非他命，其給付3,000元；附表四編號3-3通話結束後，在
      其住處後方防火巷見面，被告交付2包（2公克）甲基安非
      他命，其給付3,000元現金；附表四編號4通話結束後，在
      其住處後方防火巷見面，被告交付1包（1公克）甲基安非
      他命，其給付1,500元現金；附表四編號5-2通話結束後，
      被告到其住處交付2包（2公克）甲基安非他命，其給付3,
      000元現金等語明確（見同上偵卷第249頁至第251頁）。
      是證人陳宥任、林凡就其如何與被告聯繫、取得被告交付
      甲基安非他命之時間、地點、數量及價格等相關細節均詳
      盡證述，並無明顯矛盾或不合常情之處，且經檢察官分別
      提示與被告間通話譯文，回憶各次購買毒品甲基安非他命
      之經過情節，顯非憑空捏造、杜撰，徵諸證人陳宥任、林
      凡與被告間並無仇恨或爭執，業據被告供述、證人陳宥任
      、林凡證述明確（見同上偵卷第22頁、第109頁、第152頁
      ），證人陳宥任、林凡均應無甘冒偽證罪之刑責而虛構事
      實刻意誣陷被告之動機及理由；況一般買受毒品之人，既
      非交易當場為警查緝而人贓俱獲，苟不願指證販毒者或供
      出毒品來源，大可隨意虛構毒品來源係某真實姓名年籍不
      詳、綽號某某等語搪塞應付，證人陳宥任、林凡若無如附
      表一編號1至7所示確切向被告購得第二級毒品甲基安非他
      命之交易事實，當無須為如此明確、肯定之陳述，堪信證
      人陳宥任、林凡上揭所為證述內容，要係其親身經歷見聞
      之經過，憑信性甚高，應屬真實。　　
（三）又毒品交易之補強證據，並非以證明犯罪構成要件之全部
      事實為必要，倘得以佐證購毒者之指證非屬虛構，而能予
      保障其陳述之憑信性者，即已充足，且因販賣毒品行為一
      向懸為厲禁，販毒者為避免遭監聽查緝，以電話聯繫時，
      基於默契或共識，以暗語代之或僅相約見面，未敘及交易
      細節，即可於碰面時進行交易，於電話中未明白陳述實情
      ，並不違背常情，雖非直接可以推斷該被告之犯罪，但以
      此項證據與購毒者之陳述或其他案內證據為綜合判斷，若
      足以認定犯罪事實者，仍不得謂非補強證據。本案觀諸：
 （1）附表三編號1-1至1-6所示被告與證人陳宥任於109年3月17
      日間通話內容，證人陳宥任致電詢問被告可否「幫我處理
      一下」，被告表示稍後回電（附表三編號1-1）後回稱「
      是準備開多少？」、「我應該是有較軟啦！」（見附表三
      編號1-2），約隔26分鐘後被告再度回電告知詢價結果為
      「26一個」（見附表三編號1-3），2人旋在電話中確認證
      人陳宥任欲購買「2個」及見面時間（1小時後）、地點（
      麥當勞），嗣因被告須較晚才能取得毒品而再與證人陳宥
      任改約較晚見面、改約交易地點（見附表三編號1-5），
      核與證人陳宥任前開關於此次毒品交易細節之證述內容相
      符，可以資為證人陳宥任前揭證述之補強證據。雖依前揭
      通話內容中，被告與證人陳宥任未明言交付甲基安非他命
      ，惟查甲基安非他命屬列管之第二級毒品、禁藥，無論持
      有、販賣或轉讓，均屬違法行為，且為司法機關所嚴查，
      此乃眾所週知之事，故甲基安非他命之交付大多係於隱密
      下進行，鮮有明白直接以「毒品」、「甲基安非他命」等
      名稱或相近之用語稱之，多以暗語或彼此已有默契之含混
      語意而為溝通，且被告與證人陳宥任透過模糊不清之對話
      內容，即對於彼此所述事情有所瞭解，尤以被告在證人陳
      宥任詢問『跟上次一樣嗎？』、『二個跟四個看多少啦？』，
      旋即答稱『我應該是有較軟啦！』、『好啦好啦』（見附表三
      編號1-2），表達應允之意，並回電告知『26，一個』，更
      在證人陳宥任表示『這樣2啦！2個啦』後相約見面時間，地
      點，可知被告所稱『26一個』、證人陳宥任所稱「2個」等
      語，實係證人陳宥任欲向被告購買毒品甲基安非他命2公
      克、每公克2,600元（合計5,200元）之暗語，為避免違法
      行徑遭人探知而以極為簡略、隱晦之語句為對話，僅約定
      見面之大概時間、地點，亦可佐證陳宥任所證於109年3月
      17日22時9分許通話後，以5,200元向被告購得約2公克之
      第二級毒品甲基安非他命等情，應屬事實，可以採信。至
      證人陳宥任就附表一編號1所示交易之毒品數量、價額，
      固於警詢、偵訊證稱：當天購買1組（2包、2公克）甲基
      安非他命2,600元等語（見同上偵卷第112頁、第244頁）
      ，然被告於偵訊、原審訊問時均供稱：陳宥任請伊幫忙問
      毒品價格，當時1公克是2,600元，2公克是5,200元，（附
      表一編號1）這次是伊先去跟藥頭拿毒品回來，交給陳宥
      任2公克，陳宥任才交付5,200元等語（見同上偵卷第228
      頁，原審聲羈卷第40頁至第41頁），參以附表三編號1-3
      所示監聽譯文，被告告知「26一個」，證人陳宥任答稱「
      26...26...那不就52？」、「好啦！這樣2個啦！2個啦！
      」，被告複頌「2個喔？」，證人陳宥任亦為肯定的答覆
      ，據此，應認被告於附表一編號1所示時、地係出售約2公
      克甲基安非他命予證人陳宥任，並收取5,200元之價金。
      證人陳宥任或因距離案發時間（109年3月17日）較久，以
      致記憶淡忘模糊，再衡以長期施用毒品之人，購進毒品之
      來源、次數顯非單一，且多以能購得毒品供己施用為關注
      之點，各次購進毒品之價格、數量常隨交易雙方交情、需
      求量、財力充裕與否等因素而有所不同，是證人陳宥任就
      此部分所為證詞固有瑕疵可指，惟其就附表一編號1所示
      毒品交易之時間、地點、方式及毒品種類等基本事實均證
      述一致，無礙於其證述之真實性，仍非全然不可採信，特
      予說明。　　　　
 （2）附表三編號2-1至2-6所示被告與證人陳宥任於109年6月25
      日間通話內容，證人陳宥任致電詢問被告「看一些有沒啦
      ...找無某，看找無人啦...跟我說一下」，被告即答稱「
      當然嘛有啊」、「啊...是幾個？」，並在證人陳宥任說
      「叫一組4個啊」，被告表示應允之意（見附表三編號2-1
      ），約莫29分鐘後，被告打電話跟證人陳宥任相約見面地
      點（附表三編號2-2），惟因證人陳宥任不熟悉路線而改
      約在安坑交流道附近見面（見附表三編號2-5），核與證
      人陳宥任前開關於此次毒品交易細節之證述內容相符，可
      以資為證人陳宥任前揭證述之補強證據。雖依前揭通話內
      容中，被告與證人陳宥任未明言交付甲基安非他命，惟如
      前述，甲基安非他命之交付大多係於隱密下進行，鮮有明
      白直接以「毒品」、「甲基安非他命」等名稱或相近之用
      語稱之，多以暗語或彼此已有默契之含混語意而為溝通，
      且被告與證人陳宥任透過模糊不清之對話內容，即對於彼
      此所述事情有所瞭解，被告即直接問證人陳宥任『是幾個
      ？』，證人陳宥任亦答稱『叫一組4個啊』（見附表三編號2-
      1），並相約見面交易之時間，地點，自可佐證陳宥任所
      證109年6月25日20時53分32秒通話後，以5,200元向被告
      購得約4公克之第二級毒品甲基安非他命等情，應屬事實
      ，可以採信。　
 （3）附表四編號1至5所示被告與證人林凡先後於109年6月25日
      、28日、7月5日、7月7日、7月8日日間通話內容，僅附表
      四編號1-1至1-3所示第1次通話內容，證人林凡與被告有
      確定見面交易地點外，其他附表四編號2至5所示各次通話
      ，證人林凡致電被告時僅告以「過來找我」，被告即知悉
      目的而立即應允見面（惟附表四編號3-2相約較晚見面）
      ，核與證人林凡前開證述毒品交易細節之證述內容相符，
      可以資為證人林凡前揭證述之補強證據。雖依前揭通話內
      容中，被告與證人林凡未明言交付甲基安非他命，惟如前
      述，甲基安非他命屬列管之第二級毒品、禁藥，無論持有
      、販賣或轉讓，均屬違法行為，且為司法機關所嚴查，故
      甲基安非他命之交付大多係於隱密下進行，鮮有明白直接
      以「毒品」、「甲基安非他命」等用語稱之，多以暗語或
      彼此已有默契之含混語意而為溝通，查被告與證人林凡透
      過附表四所示模糊不清之對話內容，即對彼此所述事情有
      所瞭解，旋即相約見面，可知其等為避免彼此違法行徑遭
      人探知而以極為簡略、隱晦之語句為對話，僅約定見面之
      大概時間、地點，核與現今毒品交易者為降低查獲風險，
      盡可能不在通話中提及具體情事，而僅以相約見面或彼此
      間心知肚明之話語溝通此毒品交易實務吻合，益徵證人林
      凡歷次證稱：附表四所示各次通話後，有與被告見面交易
      如附表一編號3至7所示數量、價金之毒品甲基安非他命等
      事實，應屬真實可採。
（四）按販賣毒品屬嚴重違法行為，苟遭逮獲，後果嚴重，毒販
      出售毒品時無不小心翼翼，不敢公然為之，且甲基安非他
      命並無公定價格，並可任意分裝或增減其份量，是其各次
      買賣之價格，當亦各有差異，或隨供需雙方之資力、關係
      之深淺、需求之數量、貨源之充裕與否、販賣者對於資金
      之需求程度，以及政府查緝之態度，進而為各種不同之風
      險評估，而為機動性之調整，是其價格標準，自非一成不
      變，且販賣者從各種「價差」或「量差」或「純度」謀取
      利潤方式，亦有差異，然其所圖利益之非法販賣行為目的
      ，則屬相同，並無二致。因之販賣利得，除經被告坦承，
      或因帳冊記載致價量至臻明確外，確實難以究其原委。然
      按一般民眾之普遍認知，毒品價格非低、取得不易，且毒
      品交易向為政府查禁森嚴且重罰不寬貸，衡諸常情，倘非
      有利可圖，殊無必要甘冒持有毒品遭查獲、重罰之極大風
      險，無端親送至交易處所，或於自身住處附近交易毒品，
      抑或購入大量毒品貯藏之理，而平添為警查獲之可能。從
      而，除確有反證足資認定係基於某種非圖利本意之關係外
      ，通常尚難因無法查悉其買進、賣出之差價，而諉無營利
      之意思，或阻卻販賣犯行之追訴，致知過坦承者難辭重典
      ，飾詞否認者反得逞僥倖，而失情理之平。從而，舉凡「
      有償交易」，除足以反證行為人確係另基於某種非圖利本
      意之關係外，通常尚難因無法查悉其精確之販入價格，作
      為是否高價賣出之比較，諉以無營利之意思，而阻卻販賣
      犯行之追訴（最高法院110年度台上字第555號、109年度
      台上字第5138號判決意旨參照）。查本案被告與證人陳宥
      任、林凡交易毒品之時間除白天外（附表一編號4、6、7
      ），尚有晚間（附表一編號1、2、5）、凌晨（附表一編
      號3）等一般人休息之時間，佐以證人陳宥任於原審審理
      中結證稱：是透過被告的堂弟認識，跟他堂弟比較熟，伊
      有毒品需求時，就會打電話找被告拿等語（見原審卷第16
      0頁）、證人林凡於原審審理時證稱：109年6月間才透過
      伊妹妹介紹，跟被告沒有很熟，認識不到1個月就跟被告
      購買毒品，平常除了買賣毒品外，不會跟被告約出來，都
      是因為要買毒品才聯繫等語（見原審卷第208頁至第210頁
      ）。由此可見被告與證人陳宥任、林凡均非熟稔，卻曾主
      動向證人陳宥任提及可取得較便宜之毒品（附表三編號1-
      2），亦曾被他人介紹為可拿取毒品之人（附表四編號2-3
      ），更在與證人林凡相識不到1個月之時間，與證人林凡
      進行毒品交易（附表一編號3所示）。在此情況下，倘若
      被告無從中獲取利益，實難認其有何甘冒遭查獲毒品時將
      承擔重罪之風險，耗費額外休息時間（甚至包含深夜），
      奔走至約定處所（而非要求證人陳宥任、林凡自行來取貨
      ），大費周章代為聯繫上游，進而「無償」以成本價之方
      式，為既非至親，亦無特殊情誼或深厚交情之證人陳宥任
      、林凡「代墊」毒品價金，再交易毒品，交易次數更多達
      7次之可能。此外，復無證據可認被告係基於同一價量委
      買或轉售，依照上開說明，足認被告販賣第二級毒品甲基
      安非他命予陳宥任、林凡，主觀上確有賺取價差或量差之
      營利意圖。
（五）被告及辯護人雖另以前詞置辯，惟查：
 （1）按買賣係指交易雙方就標的物及價金達成合致，一方出售
      標的物予他方，他方支付價款之交易形式，至於賣方係低
      價買進、高價售出，抑或原價或降價求售，或因互通有無
      而同價撥售，則非所問。倘以營利之意圖交付毒品，而收
      取對價，無論毒販原即持有待交易之毒品，抑或與買方議
      妥交易後，始轉而向上手取得毒品交付買方，亦不論該次
      交易係起因於賣方主動兜售或買方主動洽購，毒販既有營
      利意圖，即非可與單純為便利施用者乃代為購買毒品之情
      形等同視之，而均論以幫助施用毒品罪，二者之辨，主要
      仍在營利意圖之有無；而認定行為人是否有營利之意圖，
      當可審酌供需者間接洽之情形、該交易如何起始、商議、
      達成合意，並勞費及風險之承擔等客觀情狀，以為判斷之
      所據（最高法院105年度台上字第1282號判決意旨參照）
      。從而，毒品交易時間、交易地點、金額數量之磋商及毒
      品之實際交付收取現款，既均係構成販賣毒品罪之重要核
      心行為；所謂合資、代購、調貨行為是否構成販賣，自應
      視被告在買賣毒品過程中之交易行為特徵而定，即其究係
      立於賣方之立場，向上游取得貨源後以己力為出售之交易
      ，抑或立於買方立場，代為聯繫購買加以判斷。若被告接
      受買主提出購買毒品之要約，並直接收取價金、交付毒品
      予買主，自己完遂買賣的交易行為，阻斷毒品施用者與毒
      品提供者的聯繫管道，縱其所交付之毒品，係其另向上游
      毒販所取得，然其調貨行為仍具有以擴張毒品交易而維繫
      其自己直接為毒品交易管道之特徵，自仍屬於毒品危害防
      制條例所規定之販賣行為，因上游毒販與買主間並無直接
      關聯，無從認係立於買方立場，為買主代為聯繫購買，該
      毒品交易行為，當僅屬被告自己一人之單獨販賣行為。
 （2）被告辯稱附表一編號1至7所示時、地雖有分別與證人陳宥
      任、林凡見面，但是陳宥任、林凡請其幫忙購買毒品，因
      為其要購買毒品，就順便幫他們一起買，應該算是合資云
      云（見本院卷第64頁至第65頁）。然就被告於附表一編號
      1至7所示時、地分別出售毒品甲基安非他命予證人陳宥任
      、林凡，並均有如數收取價金等節，業據證人陳宥任、林
      凡證述如前，且證人陳宥任於偵訊時明確證稱：「我是跟
      他（被告）買，不是合資，因為他會跟我說現在比較便宜
      ，我不知道他跟誰拿，而且他每次來都是一個人來找我，
      他賣甲基安非他命給我可以賺多少，我不知道」等語（見
      同上偵卷第244頁）、原審審理時證稱：被告沒有告知成
      本，也沒看過毒品上游，伊打電話問被告價錢，他說多少
      錢就拿多少錢給他，我們不會事先談好一起去拿、各分多
      少克或出錢，是會問被告現在幾個，看多少錢，不知道他
      有沒有賺等語明確（見原審卷第158頁、第160頁至第161
      頁），證人林凡於偵訊時證稱「（問：你是跟高明緯合資
      購買？）我是單純跟他（被告）買，我不知道他的上游是
      誰」、「（問：你知道高明緯可以獲利多少？）我不知道
      ，他的毒品品質比較沒有效果...」等語（見同偵卷第251
      頁）、於原審審理時證稱：完全不知道被告上游是誰，被
      告也沒講他自己拿多少錢（成本價），因為其是買方，純
      粹的買等語明確（見原審卷第207頁至第208頁），證人陳
      宥任、林凡既不知悉被告係向何人購買毒品，亦不在乎被
      告之調貨來源及有無從中賺取差價，其等對於被告向上游
      何人、購買多少毒品、相應價量如何、是否從中賺取差價
      、利潤為何等各節，均毫無置喙餘地，任由被告決定，實
      難認證人陳宥任、林凡係與被告合資購買毒品甲基安非他
      命。況所謂合資者，乃共同出錢向上游賣家購買後共同持
      有，各人出資比例有別，所獲取之毒品數量亦隨之有異，
      是否合資購毒繫乎出資者是否依出資比例取得毒品數量，
      而觀諸本案被告與證人陳宥任、林凡於附表一編號1至7所
      示交易時間之前所為通話內容（如附表三，四所示），無
      論被告或證人陳宥任、林凡均無提及委託被告向其他毒品
      上游購買，亦均未有隻字片語述及「被告」本身有多少金
      錢可供購買第二級毒品，或兩人打算出資多少錢、欲購買
      多少數量或金額之第二級毒品朋分，被告即於電話中逕自
      與證人陳宥任、林凡約定見面交易時間、地點，而依證人
      陳宥任於原審證稱：其不知道被告係向何人（藥頭）購買
      毒品、成本價為何，也不認識毒品上游等語（見原審卷第
      161頁）、證人林凡於偵訊時證稱：不知道被告的上游是
      誰等語（見同上偵卷第251頁），亦即被告就取得甲基安
      非他命之管道並未告知證人陳宥任、林凡，取得之甲基安
      非他命數量及價金要如何分配計算，全由被告自行決定，
      被告具有絕對之獨立決定權力，而證人陳宥任、林凡既不
      知被告購入毒品來源、數量、出資多少、有無向其賺取利
      益，被告「代購」行為實已阻斷證人陳宥任、林凡（即實
      際購買毒品施用者）與毒品提供者的聯繫管道，被告所為
      核與一般毒品買賣雙方於議定價金後，出賣者交付一定數
      量毒品給買受者相同，具有其自己直接為毒品交易管道之
      特徵，應屬被告自己為賣方之販賣毒品行為，無從認其係
      立於買方即證人陳宥任、林凡之立場，代為聯繫購買毒品
      ，或與之合資購買毒品。被告所執辯解，難認可採。　　
      　
 （3）另被告辯稱其是向藥頭購買後，再原價交給陳宥任、林凡
      ，其並非藥頭，也沒有賺錢，如果有販賣營利意圖，不會
      只有這7次云云（見本院卷第64頁至65頁）。按販賣毒品
      罪，係以行為人意圖營利而為販賣為其要件，與販賣規模
      、動機無涉；至於其實際上是否因而獲利以及所獲之利益
      究竟是來自價差、量差或品質異差，均非所問；又聯絡毒
      品買賣、交付毒品、收取毒品買賣價金等行為，為販賣毒
      品罪構成要件之核心行為，毒品交易不必然以現貨買賣為
      常態，通路賣方上、下手間，基於規避查緝風險，節約存
      貨成本等不一而足之考量，臨交貨之際，始互通有無之情
      形，亦所在多有，故販毒者與買方議妥交易並取得價金後
      ，始轉而向上手取得毒品交付買方，不論該次交易係起因
      於賣方主動兜售或買方主動洽購，倘有營利意圖，即與無
      營利意圖，單純為便利施用之人，僅代為購買毒品或合資
      等幫助施用之情形不同（最高法院110年度台上字第2945
      號判決意旨亦同是認）。觀之被告與證人陳宥任、林凡如
      附表三、四所示通話內容，或有證人陳宥任、林凡主動向
      被告提出需求毒品之邀約，而被告表示須聯絡上游確認、
      待上游交付毒品（附表三編號1、附表四編號3-2），然販
      賣毒品者均有上游之毒品來源，並非隨時持有可供買賣之
      毒品數量，時有調貨需求一事，本屬常情，自不能僅以被
      告係向上游取貨後再行交易給陳宥任、林凡之時序，即認
      被告並無販賣或營利之主觀意思。況依被告與證人陳宥任
      、林凡間通話內容（附表三、四），可知實際上決定報價
      、交易時間、地點等細節均為被告自己，證人陳宥任、林
      凡與被告之上游全無直接聯繫管道，自應認毒品之買賣確
      係存在被告與陳宥任、林凡間，係被告一人之毒品販賣行
      為無訛，倘若無利可圖，而僅係無償、冒涉犯重罪之風險
      替他人代拿、代購毒品之人，殊難想像具備通常智識程度
      、相當社會工作經驗之被告會甘冒遭查緝、涉犯重罪之極
      大風險，如此積極、主動促使他人交易毒品而僅按成本價
      與他人交易毒品之理。至被告辯稱其如有賺錢就不只是這
      些錢、不須再去工作云云，然所謂利益並非單指金錢上之
      價差，毒品數量折扣、量差亦均屬之，更不代表獲利金額
      均高，是被告及辯護人辯稱本案僅係合資代購，被告並未
      獲得任何價差或利益云云，顯與客觀事證及經驗法則均有
      不符，不足採信。　　
（六）綜上所述，被告及其辯護人前開所辯，核屬臨訟卸責之詞
      ，均無可採。本案事證明確，被告販賣第二級毒品既遂（
      7次）等犯行均已經證明，應依法論科。　 　　
三、論罪：
（一）新舊法比較：
　    行為後法律有變更者，適用行為時之法律。但行為後之法
      律有利於行為人者，適用最有利於行為人之法律，刑法第
      2條第1項定有明文。查毒品危害防制條例第4條第2項規定
      已於109年1月15日修正公布，並於被告行為後之109年7月
      15日生效施行。修正前毒品危害防制條例第4條第2項原規
      定：「製造、運輸、販賣第二級毒品者，處無期徒刑或7
      年以上有期徒刑，得併科新臺幣1000萬元以下罰金」，修
      正後毒品危害防制條例第4條第2項則規定：「製造、運輸
      、販賣第二級毒品者，處無期徒刑或10年以上有期徒刑，
      得併科新臺幣1500萬元以下罰金」，是比較新舊法之結果
      ，修正後毒品危害防制條例第4條第2項雖未更動販賣第二
      級毒品之構成要件及得科處之法定刑種，然其法定刑度已
      較修正前大幅提高，應以修正前毒品危害防制條例第4條
      第2項規定對被告較為有利。是依刑法第2條第1項前段規
      定，本案自應適用被告行為時即修正前毒品危害防制條例
      第4條第2項之規定處斷。
（二）查甲基安非他命係毒品危害防制條例第2條第2項第2款規
      定之第二級毒品，不得非法持有、販賣。核被告就附表一
      編號1至7所為，均係犯修正前毒品危害防制條例第4條第2
      項之販賣第二級毒品罪。至被告於各次販賣第二級毒品前
      持有該毒品之低度行為，均為其後販賣之高度行為所吸收
      ，均不另論罪。被告就附表一編號1至7所犯販賣第二級毒
      品犯行，各次販賣之時、地互異，交易對象未盡相同，顯
      然犯意各別，應予分論併罰。
（三）另按毒品危害防制條例第17條第1 項關於供出毒品來源，
      減免其刑寬典規定，其中所稱「供出毒品來源」，依其文
      義及立法目的解釋，係指供出與其所犯有關的「本案毒品
      來源」而言，若被告所供出的資訊與自己所犯的本案無關
      ，僅能認為提供他案線報，縱然警方因而查獲他案的正犯
      或共犯，祇能就其和警方合作的犯罪後態度，於本案量刑
      時加以斟酌，尚不能逕依上揭規定予以減輕或免除其刑。
      具體而言，所謂「供出毒品來源，因而查獲」，須被告詳
      實地供出自己的毒品來源具體事證，因而使有偵查（或調
      查）犯罪職權的公務員知悉，而對該上游人員發動偵查（
      或調查），並因而破獲其犯罪者而言，反之，則無此減刑
      寬典的適用（最高法院107年度台上字第4524號判決意旨
      參照）。查被告於本院審理時供稱有供出毒品來源「游世
      宗」、另一個只知道小名的上游等語（見本院卷第103頁
      、第105頁），然被告於警詢供稱：108年7月間以800元向
      游世宗購買0.5公克甲基安非他命，最近一次請「小青」
      幫忙拿毒品是109年7月18日，但伊不知道「小青」的真實
      姓名年籍資料，只知道line暱稱是「小青」等語（見同上
      偵卷第23頁），是「游世宗」顯與本件被告販賣第二級毒
      品犯行（犯罪時間係109年3月17日、109年6月25日至月8
      日）之毒品來源無關，縱若屬實，亦無上開減免其刑規定
      之適用；另被告僅供述毒品來源為line暱稱「小青」之成
      年女子，尚乏相關事證而無法使調查或偵查犯罪之公務員
      得據以對之發動調查或偵查程序，均與毒品危害防制條例
      第17條第1項減刑要件不符，無從據以減輕其刑，特予說
      明。
（四）檢察官移送併辦部分（臺北地檢署109年度偵字第23232號
      ），與起訴犯罪事實相同，為事實上同一案件，本院自應
      併予審理，附此說明。　　
四、駁回上訴之理由：
（一）原審以被告販賣第二級毒品既遂（7罪）犯行事證明確，
      適用修正前毒品危害防制條例第4條第2項、毒品危害防制
      條例第19條第1項、刑法第11條、第2條第1項前段、第51
      條第5款、第38條之1第1項、第3項等規定，並以行為人之
      責任為基礎，審酌被告正值壯年，卻不思循正途賺取財物
      ，明知甲基安非他命為戕害身心健康之第二級毒品，容易
      成癮，常導致社會之其他犯罪問題，影響社會秩序甚鉅，
      竟仍無視政府杜絕毒品流通之禁令、長期反毒之大眾宣導
      以及毒品對於他人之危害，藉由販賣毒品獲取不法利益，
      助長毒品氾濫，所為實值非難；參以被告犯後雖坦承客觀
      事實，然始終否認主觀上有販賣意圖、本案販賣毒品之次
      數、數量及價金數額，兼衡其自述高職畢業之智識程度，
      曾從事殯葬禮儀師、汽車修復、鋼鐵及司機之工作，目前
      薪水約每月3萬元，家庭經濟小康，未婚、父母須其扶養
      之家庭生活狀況、素行、犯罪之動機、目的、手段等一切
      情狀，分別量處如附表一「原判決宣告刑」欄所示之刑，
      併綜合斟酌被告犯罪行為之不法與罪責程度，及對其施以
      矯正之必要性，基於被告所犯各罪之犯罪類型、行為態樣
      、手段與動機相同，販賣對象共2人、各罪間隔時間非長
      ，衡以各罪原定刑期，進而為整體非難之評價，定其應執
      行刑為有期徒刑8年4月。另說明：①扣案如附表二編號1所
      示三星廠牌行動電話，係被告所有，為聯繫本案交易毒品
      犯行所用之物，業據被告供承在案（見原審卷第61頁），
      屬供被告犯本罪所用之物，爰依毒品危害防制條例第19條
      第1項規定沒收。②被告於附表一編號1至7所示販賣毒品甲
      基安非他命予證人陳宥任、林凡等犯行，分別取得5,200
      元、5,200元、1,500元、3,000元、3,000元、1,500元、3
      ,000元價金，業經認定如上，屬未扣案之犯罪不法所得，
      爰依刑法第38條之1第1項、第3項規定，於各該犯罪事實
      之主刑項下宣告沒收，並於全部或一部不能沒收或不宜沒
      收時，追徵其價額。③其餘扣案物品，雖係被告所持有，
      然卷內並無證據可供證明與本案販賣第二級毒品犯行有關
      ，爰不予宣告沒收。經核原審認事用法俱無不合，量刑亦
      甚妥適。
（二）被告上訴意旨略以：⑴依監聽譯文內容可知陳宥任請被告
      幫忙問藥頭有無貨、價格，並由被告聯絡藥頭取貨再交給
      陳宥任，足認被告僅代陳宥任購買毒品，原審認定被告有
      販賣毒品犯行，顯有違論理及經驗法則；⑵林凡於109年6
      月25日1時5分58秒至27分10秒間、6月28日10時7分29秒至
      12時22分34秒間，與被告之通話內容，均未提及任何買賣
      毒品之暗語或其他字眼，亦無其他證據可佐證有販賣毒品
      行為，且林凡怎可能於短短3日內購買2次毒品，況被告於
      109年6月25日晚間尚須為陳宥任聯絡藥頭，怎可能有毒品
      可賣給林凡？再林凡於109年6月27日7時51分56秒與被告
      之通話內容，可知被告與林凡於109年6月28日見面係為交
      付販賣電動起子之款項，並非交易毒品，原判決僅以林凡
      之證述為據，認定被告販賣第二級毒品，實有採證違誤之
      違背法令情形；⑶本件檢察官對被告實施長達4個半月之通
      訊監察，倘被告係從事販賣毒品之人，為何僅有陳宥任、
      林凡與被告有通聯談及毒品之事，足見被告辯稱係幫陳宥
      任、林凡代購，確屬實情。爰請求撤銷原判決，改判被告
      無罪云云。惟按證據之取捨及犯罪事實之認定，乃事實審
      法院之職權，苟其取捨，不違背經驗法則或論理法則，不
      得任意指為違法；又證據之證明力如何，由事實審法院本
      於確信自由判斷之，此項自由判斷之職權行使，苟係基於
      吾人日常生活之經驗，而未違背客觀上應認為確實之定則
      ，又已敘述其何以為此判斷之理由者，亦不容漫指為違法
      ，而據為適法之上訴理由。原判決已說明依據證人陳宥任
      、林凡等人所為證述及卷內通訊監察譯文、監視器翻拍畫
      面等非供述證據資料相互勾稽，而為綜合判斷、取捨，因
      而認定本案犯罪事實，於理由欄內詳為說明判斷依據與心
      證，並經本院補充說明如前，原審所為推理論斷，衡諸經
      驗及論理等證據法則皆無違背，自難指為違法。被告上訴
      意旨仍執前詞否認犯罪，無非係對原判決已說明事項及屬
      原審採證認事職權之適法行使，持憑己見而為不同之評價
      ，且重為事實之爭執，尚非可採。綜上，被告提起上訴，
      指摘原審判決不當，均為無理由，應予駁回。　　
據上論斷，應依刑事訴訟法第368條，判決如主文。
本案經檢察官黃思源提起公訴及移送併辦，檢察官孫治遠到庭執
行職務。　
中　　華　　民　　國　　110 　年　　8 　　月　　25　　日
                  刑事第十八庭  審判長法　官  何俏美
                                      法　官  黃紹紘
　　　　　　　　　　　　　　　　　　　法　官  葉乃瑋
以上正本證明與原本無異。
如不服本判決，應於收受送達後20日內向本院提出上訴書狀，其
未敘述上訴之理由者並得於提起上訴後20日內向本院補提理由書
（均須按他造當事人之人數附繕本）「切勿逕送上級法院」。
                                      書記官  劉育君
中　　華　　民　　國　　110 　年　　8 　　月　　27　　日
附錄：本案論罪科刑法條全文
109年7月15日修正施行毒品危害防制條例第4 條
製造、運輸、販賣第一級毒品者，處死刑或無期徒刑；處無期徒
刑者，得併科新臺幣二千萬元以下罰金。
製造、運輸、販賣第二級毒品者，處無期徒刑或七年以上有期徒
刑，得併科新臺幣一千萬元以下罰金。
製造、運輸、販賣第三級毒品者，處七年以上有期徒刑，得併科
新臺幣七百萬元以下罰金。
製造、運輸、販賣第四級毒品者，處五年以上十二年以下有期徒
刑，得併科新臺幣三百萬元以下罰金。
製造、運輸、販賣專供製造或施用毒品之器具者，處一年以上七
年以下有期徒刑，得併科新臺幣一百萬元以下罰金。
前五項之未遂犯罰之。
　　　　　　　　　　　　　　　　　　　　　　　
附表一：
編號 購毒者 交易之時間、地點、數量、金額及方式 證據卷頁 原判決罪名及宣告刑 1 陳宥任 陳宥任於109年3月17日20時26分至21時39分許，以其持用門號0000000000號行動電話接續撥打高明緯持用行動電話門號0000000000號欲向之購買毒品甲基安非他命，雙方在電話中達成以5,200元買賣2包第二級毒品甲基安非他命、交易地點之合意，嗣於同日22時9分許通話後之某時，高明緯在新北市○○區○○街0號麥當勞餐廳外，交付陳宥任2包（約2公克）毒品甲基安非他命並收取現金5,200元而完成交易。  ①證人陳宥任於警詢、偵訊、原審審理之證述（見109年度偵字第19984號卷第109頁至第110頁、第243頁至第244頁，原審卷第157頁至第159頁、第161頁至第162頁）。 ②臺灣臺北地方法院109年聲監字第142號通訊監察書暨電話附表（見109年度偵字第19984號卷第36頁、第37頁）。 ③行動電話門號0000000000號與0000000000號於109年3月17日20時26分至22時9分許之通訊監察譯文（見109年度偵字第19984號卷第45頁至第48頁）。 ④臺灣臺北地方法院109年度聲搜字第794號搜索票、臺北市政府警察局刑事警察大隊搜索扣押筆錄暨扣押物品目錄表（見109年度偵字第19984號卷第25頁至第29頁）。　　 高明緯販賣第二級毒品，處有期徒刑柒年貳月。扣案之行動電話壹支（廠牌型號：三星，IMEI碼：000000000000000、000000000000000）沒收。未扣案之犯罪所得新臺幣伍仟貳佰元沒收，於全部或一部不能沒收或不宜執行沒收時，追徵其價額。　　 2 陳宥任 陳宥任於109年6月25日19時45分至20時14分許，以其持用門號0000000000號行動電話接續撥打高明緯持用行動電話門號0000000000號欲向之購買毒品甲基安非他命，雙方在電話中達成以5,200元買賣約4公克之第二級毒品甲基安非他命及交易地點之合意，嗣於同日20時53分許通話後之某時，高明緯在新北市新店區安坑交流道附近，交付陳宥任2包（約4公克）毒品甲基安非他命並收取現金5,200元而完成交易。 ①證人陳宥任於警詢、偵訊、原審審理之證述（見109年度偵字第19984號卷第112頁至第115頁、第244頁，原審卷第161頁）。 ②臺灣臺北地方法院109年聲監續字第993號通訊監察書暨電話附表（見109年度偵字第19984號卷第38頁、第39頁）。 ③行動電話門號0000000000號與0000000000號於109年6月25日19時45分至20時53分許之通訊監察譯文、網路訊號基地台位置（見109年度偵字第19984號卷第48頁至第51頁）。 ④臺灣臺北地方法院109年度聲搜字第794號搜索票、臺北市政府警察局刑事警察大隊搜索扣押筆錄暨扣押物品目錄表（見109年度偵字第19984號卷第25頁至第29頁）。　 高明緯販賣第二級毒品，處有期徒刑柒年肆月。扣案之行動電話壹支（廠牌型號：三星，IMEI碼：000000000000000、000000000000000）沒收。未扣案之犯罪所得新臺幣伍仟貳佰元沒收，於全部或一部不能沒收或不宜執行沒收時，追徵其價額。　 3 林凡 林凡於109年6月25日1時5分許，以其持用門號0000000000號行動電話撥打高明緯持用行動電話門號0000000000號欲向之購買毒品甲基安非他命，雙方在電話中達成以1,500元買賣約1公克之第二級毒品甲基安非他命及交易地點之合意，嗣於同日1時27分許通話後之某時，高明緯在新北市新店區光華街5巷巷口，交付林凡1包（約1公克）毒品甲基安非他命並收取現金1,500元而完成交易。  ①證人林凡於偵訊、原審審理之證述（見109年度偵字第19984號卷第249頁至第250頁，原審卷第204頁至第205頁）。 ②臺灣臺北地方法院109年聲監續字第993號通訊監察書暨電話附表（見109年度偵字第19984號卷第38頁、第39頁）。 ③行動電話門號0000000000號與0000000000號於109年6月25日1時5分至1時27分許之通訊監察譯文（見109年度偵字第19984號卷第51頁至第52頁）。 ④臺灣臺北地方法院109年度聲搜字第794號搜索票、臺北市政府警察局刑事警察大隊搜索扣押筆錄暨扣押物品目錄表（見109年度偵字第19984號卷第25頁至第29頁）。　 高明緯販賣第二級毒品，處有期徒刑柒年壹月。扣案之行動電話壹支（廠牌型號：三星，IMEI碼：000000000000000、000000000000000）沒收。未扣案之犯罪所得新臺幣壹仟伍佰元沒收，於全部或一部不能沒收或不宜執行沒收時，追徵其價額。 4 林凡 林凡於109年6月28日10時7分許，以其持用門號0000000000號行動電話撥打高明緯持用行動電話門號0000000000號欲向之購買毒品甲基安非他命，雙方在電話中達成交易地點之合意，嗣於同日12時22分許通話後不久，高明緯在新北市○○區○○街0巷00號（林凡之住處）後方防火巷，交付林凡約2公克毒品甲基安非他命並收取現金3,000元而完成交易。 ①證人林凡於警詢、偵訊、原審審理之證述（見109年度偵字第19984號卷第154頁至第155頁、第250頁至第251頁，原審卷第204頁至第206頁、第208頁）。 ②臺灣臺北地方法院109年聲監續字第1218號通訊監察書暨電話附表（見109年度偵字第19984號卷第40頁、第41頁）。 ③行動電話門號0000000000號與0000000000號於109年6月28日10時7分至12時22分許之通訊監察譯文（見109年度偵字第19984號卷第51頁至第52頁）。 ④臺灣臺北地方法院109年度聲搜字第794號搜索票、臺北市政府警察局刑事警察大隊搜索扣押筆錄暨扣押物品目錄表（見109年度偵字第19984號卷第25頁至第29頁）。　 高明緯販賣第二級毒品，處有期徒刑柒年貳月。扣案之行動電話壹支（廠牌型號：三星，IMEI碼：000000000000000、000000000000000）沒收。未扣案之犯罪所得新臺幣參仟元沒收，於全部或一部不能沒收或不宜執行沒收時，追徵其價額。 5 林凡 林凡於109年7月5日19時22分許，以其持用門號0000000000號行動電話撥打高明緯持用行動電話門號0000000000號欲向之購買毒品甲基安非他命，惟高明緯手邊無毒品，乃告知林凡稍後再進行交易，嗣於同日20時50分許通話後不久，高明緯在新北市○○區○○街0巷00號（林凡之住處）後方防火巷，交付林凡約2公克毒品甲基安非他命並收取現金3,000元而完成交易。 ①證人林凡於偵訊、原審審理之證述（見109年度偵字第19984號卷第250頁，原審卷第204頁至第205頁）。 ②臺灣臺北地方法院109年聲監續字第1218號通訊監察書暨電話附表（見109年度偵字第19984號卷第40頁、第41頁）。 ③行動電話門號0000000000號與0000000000號於109年7月5日19時22分至20時50分許之通訊監察譯文（見109年度偵字第19984號卷第57頁）。 ④臺灣臺北地方法院109年度聲搜字第794號搜索票、臺北市政府警察局刑事警察大隊搜索扣押筆錄暨扣押物品目錄表（見109年度偵字第19984號卷第25頁至第29頁）。 　 　 高明緯販賣第二級毒品，處有期徒刑柒年貳月。扣案之行動電話壹支（廠牌型號：三星，IMEI碼：000000000000000、000000000000000）沒收。未扣案之犯罪所得新臺幣參仟元沒收，於全部或一部不能沒收或不宜執行沒收時，追徵其價額。 6 林凡 林凡於109年7月7日11時21分許，以其持用門號0000000000號行動電話撥打高明緯持用行動電話門號0000000000號欲向之購買毒品甲基安非他命，雙方在電話中達成交易地點之合意，嗣於通話後不久，高明緯在新北市○○區○○街0巷00號（林凡之住處）後方防火巷，交付林凡約1公克毒品甲基安非他命並收取現金1,500元而完成交易。 ①證人林凡於警詢、偵訊、原審審理之證述（見109年度偵字第19984號卷第158頁、第250頁，原審卷第204頁至第205頁）。 ②臺灣臺北地方法院109年聲監續字第1218號通訊監察書暨電話附表（見109年度偵字第19984號卷第40頁、第41頁）。 ③行動電話門號0000000000號與0000000000號於109年7月7日11時21分許之通訊監察譯文（見109年度偵字第19984號卷第57頁）。 ④臺灣臺北地方法院109年度聲搜字第794號搜索票、臺北市政府警察局刑事警察大隊搜索扣押筆錄暨扣押物品目錄表（見109年度偵字第19984號卷第25頁至第29頁）。 　 。　 高明緯販賣第二級毒品，處有期徒刑柒年壹月。扣案之行動電話壹支（廠牌型號：三星，IMEI碼：000000000000000、000000000000000）沒收。未扣案之犯罪所得新臺幣壹仟伍佰元沒收，於全部或一部不能沒收或不宜執行沒收時，追徵其價額。 7 林凡 林凡於109年7月8日15時3分許，以其持用門號0000000000號行動電話撥打高明緯持用行動電話門號0000000000號欲向之購買毒品甲基安非他命，雙方在電話中達成交易地點之合意，嗣於同日15時12分許通話後不久，高明緯在新北市○○區○○街0巷00號（林凡之住處），交付林凡約2公克毒品甲基安非他命並收取現金3,000元而完成交易。 ①證人林凡於警詢、偵訊、原審審理之證述（見109年度偵字第19984號卷第158頁至第159頁、第250頁至第251頁，原審卷第204頁）。 ②臺灣臺北地方法院109年聲監續字第1218號通訊監察書暨電話附表（見109年度偵字第19984號卷第40頁、第41頁）。 ③行動電話門號0000000000號與0000000000號於109年7月8日15時3分至15時12分許之通訊監察譯文（見109年度偵字第19984號卷第58頁）。 ④臺灣臺北地方法院109年度聲搜字第794號搜索票、臺北市政府警察局刑事警察大隊搜索扣押筆錄暨扣押物品目錄表（見109年度偵字第19984號卷第25頁至第29頁）。 　 高明緯販賣第二級毒品，處有期徒刑柒年貳月。扣案之行動電話壹支（廠牌型號：三星，IMEI碼：000000000000000、000000000000000）沒收。未扣案之犯罪所得新臺幣參仟元沒收，於全部或一部不能沒收或不宜執行沒收時，追徵其價額。 

附表二：扣案物
編號 品           名 數量 單位 備註 1 高明緯持用三星廠牌行動電話（含門號0000000000號SIM卡1枚，IMEI碼：000000000000000、000000000000000） 1 具 毒品危害防制條例第19條第1項規定宣告沒收 螢幕保護貼破損 2 第二級毒品甲基安非他命（實稱毛重3.1270公克，驗前淨重2.4720公克，取樣0.0002公克鑑驗用罄，餘重2.4718公克） 3 包 與本案無關 3 第二級毒品大麻（實稱毛重0.3650公克，驗前淨重0.0700公克，取樣0.0214公克鑑驗用罄，餘重0.0486公克） 1 包 與本案無關 4 吸食器 2 組 與本案無關 5 殘渣袋（含分裝勺） 2 包 與本案無關 6 分裝袋 1 包 與本案無關 7 電子磅秤 2 台 與本案無關 8 三星廠牌行動電話（含門號0000000000號SIM卡1枚） 1 具 與本案無關 


附表三：被告持用行動電話門號0000000000號與陳宥任持用行動
電話門號0000000000號之通訊監察譯文（見109年度偵字第19984
號卷第45頁至第48頁）
編號 時間 代號A 代號B 通話內容摘要 1 109年3月17日下午8時26分23秒許 被告  陳宥任 【陳宥任打給被告】 A:喂。 B:哥哥。 A:嘿你誰？ B:我小陳啦。 A:怎樣？ B:你在忙喔？ A:辦強制險。 B:(笑)辦強制險。 A:摩托車啦。 B:幫我處理一下。 A:你稍等，我再打給你好嗎？ B:好。 1-2 109年3月17日下午8時31分33秒許 被告  陳宥任 【被告打給陳宥任】 B:喂哥哥。 A:你就叫阮小仔幫你處理就好啦。 B:他就無阿找無人。 A:他哪有可能找無人。 B:正經的。 A:他那也是我朋友，我介紹給他的。 B:阿就找無人，真的啦，所以才會求救到你。 A:是喔，是準備開多少？ B:跟上次一樣嗎？ A:我應該是有較軟啦。 B:喔。 A:我不知我小弟有去幫你問過。 B:喔。 A:應該是有較軟啦。 B:那就二份就好。 A:好啦隨你啦，我先看人有沒連络到。 B:一組看多少?二份看多少？ A:蛤？ B:一組不是4份嗎？ A:嘿。 B:看4份一組多少?一半2組多少？ A:聽無啦。 B:二個跟四個看多少啦？ A:好啦好啦。 1-3 109年3月17日下午8時57分6秒許 被告  陳宥任 【被告打給陳宥任】 B:喂。 A:陳仔。 B:哥哥。 A:喂。 B:怎樣。 A:26你要嗎？ B:蛤？ A:26一個。 B:26…26…那不就52。 A:嘿阿你就拿幾個？ B:這樣…。 A:那是我跟你講才有這個價錢喔，快點。 B:好啦，這樣2啦，2個啦。 A:2個喔？ B:嘿阿。 A:你多久要？ A:你現在人在哪裡？ B:饒河夜市。 A:你多久要到？ B:多久到喔？差不多半小時。 A:一個小時好嗎？ B:好，一個小時好。 A:因為他現在也在店裡忙，一個小時我們在那種…在上次那個麥當勞那好嗎？ B:好。 1-4 109年3月17日21時35分55秒許 被告  陳宥任 【陳宥任打給被告】 B:我們到了。 A:這麼快。 B:因為我們還有事。 A:好，我問一下。  1-5 109年3月17日21時39分55秒許 被告  陳宥任 【被告打給陳宥任】 B:喂。 A:你太早來啦，你先去辦你的事，人還沒到，剛打電話10點半才會到。 B:10點半。 A:嘿阿，從三峽過來不是臺北這邊。 B:還是你叫他送去我那邊就好。 A:人不要啦…哪有可能。 B:你小弟也在阿。 A:人跟我小仔不認識，這不同主。 B:嘿。 A:對阿那個我也找不到，這不同主。 B:嗯。 A:對阿。 B:你好的時候再跟我說我再跑一趟。 A:好啦歹勢…還是你錢要先留給我？ B:好啊你來阿…你要幫我跑一趟。 A:我腳痛得要死，講正經的，我才剛做冷凍療法。 B:嘿。 A:對阿。 B:幫我跑一趟阿。 A:跑哪裡？ B:跑我那阿。 A:拜託，我連哪一條街都不知道。 B:很好走啦。 A:你現在開車過來這，安和路2段... B:安和路2段在哪？ A:中安便橋這。 B:我現在跟你小弟在一起啦。 A:你跟他說我家，他大仔的家，我現在在樓下。 B:怎麼走？ A:他知影。 B:好。 　 1-6 109年3月17日22時9分10秒許 被告  陳宥任 【被告打給陳宥任】 B:喂。 A:陳仔你在哪？ B:我回來公司啊。 A:啊...你們剛到喔？ B:對啊我們剛到。 A:蛤？ B:我問你小弟就好了...因為我有跟你說公司有事要回來處理一下。 A:好。  　 2-1 109年6月25日19時45分51秒許 被告  陳宥任 【陳宥任打給被告】 B:最近無？ A:這幾天沒阿。 B:真的假的啦？ A:真的阿…。 B:阿都沒阿…？ A:你…電話…麥…那種…對阿。 B:我知啦…看一些有沒啦…找無某，看找無人啦…跟我說一下。 A:你說什麼？ B:我說看找無人某，跟我說一下。 A:當然嘛有阿。 B:有，好啊。 A:阿…是幾個？ B:叫一組4個阿。 A:一組就對了？ B:嘿阿。 A:好啦好啦。 B:一組4個阿，無1組是幾個…? A:對阿。 B:阿何時？ A:我等一下打給你看下單下何時阿…要跟家屬商量好日子才知道。 2-2 109年6月25日20時14分23秒許 被告  陳宥任 【被告打給陳宥任】 A:喂，你人在哪？ B:我現在公司啊。 A:你怎不來？ B:喔你娘…很遠耶。 A:我現在沒辦法過去啊…我娘…我娘在厝啊那有很遠（笑）。 B:無啦，我說你那裡很遠啦… A:什麼？ B:你那有夠遠，我還不太會去你那裡。 A:我也是騎摩托車啊，我是騎機車出去又回來耶。 B:不是，因為重點你那很遠就算了，我還不太知道你那怎麼走... A:你不是來好幾次了怎會不知道？ B:我還記得我隨你。 A:中安橋你知道嗎？ B:ㄟ... A:中安橋過來之後左轉直走看到新竹貨運，新竹貨運對面一間7-11，在7-11等就好。 B:哭么有夠遠，在麥當勞那裡可以嗎？ A:麥當勞反而遠。 B:無啊，麥當勞那我走建國接北二高啊。 A:對啊對啊同款啊，只是下中安橋時你要走左邊岔路下來到平面，平面再左轉。 B:我到麥當勞打給你好了？麥當勞我比較知道。 A:麥當勞反而遠多繞好大一圈。 B:我比較知道麥當勞啊。 A:好啦好啦，麥當勞就麥當勞啊。 B:嘿啊，我快到時打給你。 A:好啦。  2-3 109年6月25日20時35分6秒許 被告  陳宥任 【陳宥任打給被告】 B:喂。 A:嘿。 B:北二高是...麥當勞…是安坑下去？ A:什麼東西？北二高。 B:走北二高要去麥當勞是安坑下去？對吧？ A:對啊，安坑下。 B:好，ok。 A:你在哪裡了？ B:在臺北聯絡道。 A:臺北聯絡道...好。 B:好，ok。 A:你到安坑交流道打給我。 2-4 109年6月25日20時49分11秒許 被告  陳宥任 【陳宥任打給被告】 B:我下交流道了。 A:你交流道等我。 2-5 109年6月25日20時53分32秒許 被告  陳宥任 【陳宥任打給被告】 A:喂。 B:我走錯了啦！走來安坑這什麼安祥路這... A:哇你駛太進去了啦...你駛太進去了。 B:車下來就一條路而已也沒辦法停啊。 A:你走中安大橋那有安祥路。 B:無啦我走北二高下來耶。 A:你北二高下來右轉對吧？ B:無啦我左轉啦，我走安坑這方向來... A:好，你在祥和路還是安一路？ B:我現在車子路，車子路的路口。 A:車子路的路口，你回頭駛出來，同條路駛出來。 B:嘿。 A:同條路駛出來，駛出來不要往高速公路上去喔，你往交流道下。 B:嘿。 A:我跟你在交流道下見面。 B:好。 2-6 109年6月25日21時7分25秒   網路訊號之基地台位置從新北市○○區○○街000巷0號之1，移動到新北市○○區○○路0段00巷0號（距離安坑交流道約1公里） 
　
附表四：被告持用行動電話門號0000000000號與林凡持用行動電話門號0000000000號之通訊監察譯文（見109年度偵字第19984號卷第51頁至第58頁）　　　　　　　　　　　　　
編號 時間 代號A 代號B 通話內容摘要 1-1 109年6月25日上午1時5分58秒許 被告  林凡 【林凡打給被告】 A:喂。 B:喂。 A:你誰？ B:我(聽不清楚）。 A:喔怎樣？ B:你在哪裡？ A:我在家阿。 B:我過來找你還是你要過來？ A:怎樣？ B:你電話要講那麼多嗎… A:喔我過去好了 。 B:好，你要在哪裡？ A:看你啊，後面巷子還是柑仔店阿隨你啊 。 B:好。  1-2 109年6月25日上午1時24分15秒許 被告  林凡 【林凡打給被告】 A:喂，你在哪裡？我怎沒看到你？我走一圈走到你家那裡又回頭走回到家了。 B:我在等你電話我怎知你那麼快就到了。 A:好，我走過去。 1-3 109年6月25日1時27分10秒許 被告  林凡 【被告打給林凡】 B:喂。 A:我在前面。 B:後面。 A:好我馬上過去。 2-1 109年6月28日10時7分29秒許 被告  林凡 【林凡打給被告】 A:喂。 B:你在睡喔？ A:嗯。 B:你有空來找我一下。 A:好啊。 2-2 109年6月28日中午12時22分34秒許 被告  林凡 【被告打給林凡】 B:喂。 A:我在你後面巷子。 B:好。 2-3 109年6月28日16時48分39秒許 被告  林凡 【被告打給林凡】 B:喂怎樣。 A:喂，林仔。 B:怎樣？ A:他那出的速度快嗎？ B:我那知，我又沒有用過。 A:不是啦，我是問他的人出貨快嗎？ B:喔，應該緊緊吧（台語）。 A:緊緊喔，緊緊那買一台吧 B:他那麼多人我那知。 A:他們人多喔？都找同一個人嗎？ B:蛤？  A:都同一個人嗎？ B:對啊。 A:如果一台來講多久可以出的完？ B:我不知。  A:你問一下我等你電話好嗎？ B:一台是多少？  A:你先問我才能跟你說價錢。 B:嗯。 A:人要先知道...因為東西拿回來，光要應付他...人總要知道他的速度多少吧？ B:嗯。 A:對啊。 B:好我問看看。 A:我等你電話喔。 B:好啦。  A:我跟你說，你要的那個那台2萬8你覺得如何？ B:2萬8我跟他說。 A:等你電話。 B:好  2-4 109年6月28日16時54分34秒許 被告  林凡 【林凡打給被告】 A:喂。他說三天吧。 A:三天喔。 B:嗯。 A:我跟你說，你要的那個那台2萬8你覺得如何？ B:2萬8我跟他說。 A:等你電話。 B:好。 2-5 109年6月28日17時30分許 被告  林凡 【被告打給林凡】 B:怎樣？ A:喂，你覺得如何。 B:甚麼覺得？ A:你朋友怎麼說？ B:我都還沒跟他說。 A:是喔，我想說我在這裡你如果可以我就幫你帶回去。 B:你機八，人家在做工的你要他一次拿2萬8你莊肖耶喔。 A:不然你就拿半台嘛，還是看怎樣... B:看怎樣也是要等他來我在跟他講。 A:好啦等你消息，了解啦。 B:好啦。 3-1 109年7月5日16時10分2秒許 被告  林凡 【被告打給林凡】 B:怎樣? A:你朋友怎麼說？ B:沒阿，沒說甚麼。 A:沒說甚麼喔？ B:嗯。 A:有效的都不要就對了？ B:嘿阿。 A:沒那種沒效的啦。 B:嗯。 A:對阿，那你現在都沒需要？ B:沒，有(需要)再打給你。 A:喔...那你妹呢？ B:不在怎樣？ A:我看她何時要跟我那種...要匯給我的東西錢全部都沒有進去... B:打給他啊..他就不在好幾天了。 A:打給他都不接的。 B:嗯。 A:對阿，好啦沒事。 3-2 109年7月5日19時22分5秒許 被告  林凡 【林凡打給被告】 A:喂。 B:來找我... A:蛤？ B:來找我…。 A:我現在這裡沒有，要晚點。 B:好啦。 3-3 109年7月5日20時50分31秒許 被告  林凡 【被告打給林凡】 A:喂。 B:喂。 A:你走過來。 B:我跟你在後尾巷碰面。 B:嗯。 A:嗯，我還要再馬上出去。 B:好。 4 109年7月7日11時21分42秒許 被告  林凡 【林凡打給被告】 A:喂。 B:過來找我。 A:我現在買汽車材料，稍等一下在過去找你。 B:快點我朋友要來了。 A:好。  5-1 109年7月8日15時3分21秒許 被告  林凡 【林凡打給被告】 A:喂。 B:過來找我一下。 A:好啦。 5-2 109年7月8日15時12分52秒許 被告  林凡 【被告打給林凡】 A:喂。 B:喂。 A:開門阿。 B:好。